臺灣新北地方法院三重簡易庭小額民事判決
                                   111年度重小字第2278號
原      告  王麗華  
訴訟代理人  高健傑  
被      告  蔡明修  

上列當事人間請求侵權行為損害賠償事件，經本院於民國111年1
1月15日言詞辯論終結，判決如下：
    主  文
被告應給付原告新臺幣玖仟陸佰參拾元，及自民國一百一十一年
六月十七日起至清償日止，按年息百分之五計算之利息。
原告其餘之訴駁回。
訴訟費用確定為新臺幣壹仟元由被告負擔新臺幣壹佰肆拾伍元，
其餘由原告負擔。
本判決原告勝訴部分得假執行。
原告其餘假執行之聲請駁回。 
   理由要旨
一、本件被告經合法通知，未於言詞辯論期日到場，查無民事訴
    訟法第386條所列各款情事，應准原告之聲請，由其一造辯
    論而為判決，合先敘明。
二、原告主張：被告於民國110年4月29日9時10分許，駕駛車牌
    號碼000-0000自用小客車自新北市三重區重陽路1段43巷往
    重陽路1段方向右轉時，因轉彎車未讓直行車先行之過失，
    致撞擊原告所騎乘之車牌號碼000-000普通重型機車，原告
    因而人車倒地，受有右側手肘挫傷、右側膝部挫傷及右側踝
    部挫傷等傷勢(下稱系爭傷勢)。原告因系爭傷勢，受有醫療
    費用新臺幣(下同)1,630元、看護費用12,640元、營業損失4
    2,000元、精神慰撫金10,000元，合計66,270元之損害。為
    此，爰依侵權行為之法律關係提起本訴，並聲明：㈠被告應
    給付原告66,270元及自起訴狀繕本送達翌日起至清償日止，
    按年息百分之5計算之利息；㈡願供擔保，請准宣告假執行。
三、被告經合法通知，未於言詞辯論期日到庭爭執，亦未提出任
    何書狀作何聲明或陳述。
四、原告主張被告於前開時、地駕駛車輛，因有轉彎車未讓直行
    車先行之過失，而與原告所騎乘之機車發生碰撞，致原告人
    車倒地，原告因而受有系爭傷勢之事實，業據其提出新北市
    立聯合醫院乙種診斷書乙份為證，並經本院依職權向新北市
    政府警察局三重分局調取本件車禍事故資料核閱屬實，有該
    分局111年5月20日新北警重交字第1113833448號函暨所附道
    路交通事故現場圖、道路交通事故調查報告表㈠㈡各乙份、交
    通事故談話紀錄表2份、事故現場照片21張可稽，又被告已
    受合法通知而未於言詞辯論期日到場爭執，復未提出任何書
    狀以供本院斟酌，依民事訴訟法第280條第3項準用同條第1
    項之規定，應視同自認，堪信原告上開部分之主張為真實。
五、按因故意或過失，不法侵害他人之權利者，負損害賠償責任
    ；又汽車、機車或其他非依軌道行駛之動力車輛，在使用中
    加損害於他人者，駕駛人應賠償因此所生之損害；不法侵害
    他人之身體或健康者，對於被害人因此喪失或減少勞動能力
    ，或增加生活上之需要時，應負損害賠償責任；不法侵害他
    人之身體、健康、名譽、自由、信用、隱私、貞操，或不法
    侵害其他人格法益而情節重大者，被害人雖非財產上之損害
    ，亦得請求賠償相當之金額，民法第184條第1項前段、第19
    1條之2前段、第193條第1項、第195條第1項分別定有明文。
    本件被告既因過失行為致原告受傷，則原告主張被告應負侵
    權行為損害賠償責任，自屬有據。茲就原告請求之項目及金
    額審酌如下：
  ㈠醫療費用部分：
    原告主張因本件事故受傷支出醫療費用1,630元乙節，業據
    其提出新北市立聯合醫院急診醫療費用收據3份為證，且為
    原告醫療上所必要，是原告此部分請求，自屬有據，應予准
    許。
  ㈡看護費用部分：
    原告雖主張其受傷期間需家人專職照護，請求看護費用12,6
    40元乙節，惟參以原告所提出之新北市立聯合醫院診斷證明
    書，其醫囑欄洵未記載原告有專人全日或半日照護之必要，
    原告復未提出其他證據以資證明於本件事故後有專人照護之
    必要，是其此部分請求，尚乏所據，不應准許。
  ㈢營業損失部分：
　　原告主張其經營衣貝潔重新店，每周營業額為28,337元，因
    系爭傷勢自110年4月30日起至同年5月10日止無法工作，營
    業損失計42,000元等節，據其提出店面頂讓合約書乙份為證
    ，經本院函詢新北市立聯合醫院關於原告因本件事故應休養
    不能工作之日數，該院函覆表示急診病人一般建議可休養2
    日再後續門診追蹤評估等語，有該院111年10月5日新北醫歷
    字第1113550955號函可佐，可知原告因本件事故所受之系爭
    傷勢，固有休養2日(即110年4月30日、5月1日)之必要，惟
    原告上開受傷期間，有關衣貝潔洗衣店之營業均由兒子即訴
    訟代理人高健傑代為行事，業據原告陳明在卷，顯見原告所
    經營之洗衣店於其上開必要休養期間仍有營業，自無足認原
    告受有何營業損失；至原告主張上開期間營業係高健傑犠牲
    自己正常工作時間所得結果等語，惟損害賠償以實際受有損
    害，方有賠償可言，原告實際既未受有營業損失，自不得請
    求被告賠償，是原告此部分請求，非可准許。
　㈣精神慰撫金部份：
    按慰藉金之賠償須以人格權遭遇侵害，使精神上受有痛苦為
    必要，其核給之標準固與財產上損害之計算不同，然非不可
    斟酌雙方身分資力與加害程度，及其他各種情形核定相當之
    數額。另非財產上損害之慰撫金數額，究竟若干為適當，應
    斟酌兩造身分、地位、經濟狀況、加害程度及其他各種情形
    ，俾為審判之依據（最高法院51年台上字第223號判例、86
    年度台上字第3537號判決意旨參照）。經查，原告因本事故
    受有右側手肘挫傷、右側膝部挫傷及右側踝部挫傷等傷勢，
    精神上自受有相當之痛苦，爰審酌原告二專畢業，經營洗衣
    店，月收入約3、4萬元，名下有房屋及土地各1筆、投資2筆
    ，被告則為二、三專畢業，110年度所得25萬餘元，名下有
    土地1筆、汽車乙輛、投資2筆等情，業經原告陳明在卷，並
    有被告之個人戶籍資料查詢、稅務電子閘門財產所得調件明
    細表附卷可稽，併審酌兩造之身分、地位、經濟能力、被告
    前開侵權行為之態樣、致原告精神上所造成痛苦之程度等一
    切情狀，認原告得請求之精神慰撫金以8,000元為適當，逾
    此數額之請求，即難准許。
  ㈤綜上，原告因本件事故所得請求之金額合計9,630元（計算式
    ：1,630元＋8,000元＝9,630元）。
六、從而，原告依侵權行為之法律關係，請求被告給付9,630元
    及自起訴狀繕本送達翌日即111年6月17日起至清償日止，按
    年息百分之5計算之利息，為有理由，應予准許；逾此部分
    之請求，為無理由，應予駁回。
七、本件原告勝訴部分，係依小額訴訟程序所為被告敗訴之判決
    ，依民事訴訟法第436 條之20之規定，爰依職權宣告假執行
    。至原告敗訴部分，其假執行之聲請，即失其依據，應併予
    駁回。另應依民事訴訟法第436 條之19第1項規定，確定本
    件訴訟費用確定為1,000元，應由被告負擔145元，餘由原告
    負擔。
八、訴訟費用負擔之依據：民事訴訟法第79條。 
中　　華　　民　　國　　111 　年　　12　　月　　2 　　日
                           臺灣新北地方法院三重簡易庭 
                                 法  官  洪任遠
以上正本係照原本作成。
如不服本判決，應於送達後20日內，向本院提出上訴狀，並表明
上訴理由（上訴理由應表明1、原判決所違背之法令及具體內容
。2、依訴訟資料可認為原判決有違背法令之具體事實。），如
於本判決宣示後送達前提起上訴者，應於判決送達後20日內補提
上訴理由書（須附繕本），如未於上訴後20日內補提合法上訴理
由書，法院得逕以裁定駁回上訴。
中　　華　　民　　國　　111 　年　　12　　月　　2 　　日
　　　　　　　　　　　            書記官  楊家蓉